【裁判字號】    90,訴,733
【裁判日期】    901213
【裁判案由】    搶奪
【裁判全文】
臺灣臺北地方法院刑事判決                            九十年度訴字第七三三號
    公  訴  人  臺灣臺北地方法院檢察署檢察官
    被      告  乙○○
右被告因搶奪案件，經檢察官提起公訴（九十年度偵字第九三０六號），本院判決如
左：
    主    文
乙○○連續意圖為自己不法之所有，而搶奪他人之動產，處有期徒刑壹年。
    事    實
一、乙○○係遊民，平日多在臺北火車站一帶遊蕩，見以在該火車站地下街一帶販賣
    玉蘭花及口香糖為生之身心障礙人士甲○○（雙手截肢）可欺，竟基於意圖為自
    己不法所有之概括犯意，自民國九十年元月初某日起至同年五月初某日止，連續
    數次趁甲○○不及防備之際，搶奪其所有販賣玉蘭花及口香糖所得，分別為新台
    幣（下同）一百元、一百五十元及五十元不等之金額，得手後均據為己有。
二、案經甲○○訴由內政部警政署鐵路警察局第一警務段報請臺灣臺北地方法院檢察
    署檢察官偵查起訴。
    理    由
一、訊據被告乙○○固承認有向告訴人甲○○拿取金錢之事實，惟矢口否認有何搶奪
    之情，辯稱該筆錢係向告訴人所借貸，並非向其搶奪而得云云。惟查，右揭事實
    ，業據告訴人甲○○於本院調查中指訴綦詳，並有甲○○於臺北火車站地下街販
    賣玉蘭花及口香糖之照片二紙在卷可稽（見偵卷第十二頁）。徵諸被告自承始終
    未曾返還該等款項予告訴人甲○○、且本身又無工作（見本院卷第七十二頁至第
    七十三頁）等情，足證被告乙○○自始至終即無返還該筆款項之意；且既未得告
    訴人甲○○之同意，即趁其不備拿取其財物，告訴人甲○○如何有同意借貸之可
    能？足證被告所辯，顯係事後卸責之詞，不足採信，其犯行堪予認定。
二、核被告所為，係犯刑法第三百二十五條第一項之普通搶奪罪，被告先後數次犯行
    ，時間緊接，所犯構成要件相同，顯係基於概括犯意為之，為連續犯，應依刑法
    第五十六條之規定論以一罪，並加重其刑。爰審酌被告正值青壯年，又四肢健全
    ，竟不思認真工作，尋正途獲取財物，反多次搶奪身心障礙人士辛苦販售口香糖
    及玉蘭花所得之金錢，犯後又毫無悔意、不思悔改，顯見其惡性非輕，公訴人復
    具體請求本院從重量刑（見本院九十年十一月二十九日審判筆錄），及其他一切
    情狀，量處如主文所示之刑。
三、又公訴人起訴書中雖稱被告犯罪時間之起點為八十八年間，惟查，告訴人甲○○
    於警訊中已明確指稱被告乙○○第一次搶奪其金錢之時間為九十年元月初（見偵
    卷第七頁），其雖於偵查中稱被告乙○○向其拿錢已有一、二年之久，惟並未陳
    稱該一、二年間被告所拿之金錢均係向其強奪而得，其於本院調查中復稱已忘記
    被告向其搶奪金錢之確切時間為何等情（見本院卷第八十六頁至第八十七頁），
    是本院認被告乙○○首次向告訴人甲○○搶奪金錢之時間，應為告訴人警訊中所
    言之九十年元月初，而非八十八年間，公訴人認被告係於八十八年間開始搶奪告
    訴人之金錢，顯有誤會，附此敘明。
據上論斷，應依刑事訴訟法第二百九十九條第一項前段，刑法第五十六條、第三百二
十五條第一項，判決如主文。
本案經檢察官陳佳秀到庭執行職務。
中      華      民      國    九十      年     十二     月     十三     日
                                    臺灣臺北地方法院刑事第七庭
                                        審判長  法  官  陳坤地
                                                法  官  蕭清清
                                                法  官  吳冠霆
右正本證明與原本無異。
如不服本判決，應於判決送達後十日內向本院提出上訴狀(應抄附繕本)。告訴人
或被害人如對於本判決不服者，應具備理由請求檢察官上訴，其上訴期間之計算
係以檢察官收受判決正本之日期為準。
                                                書記官  張耀鴻
中      華      民      國    九十      年    十二      月     十三     日
附錄法條：
刑法第三百二十五條
意圖為自己或第三人不法之所有，而搶奪他人之動產者，處六月以上五年以下有期徒
刑。
因而致人於死者，處無期徒刑或七年以上有期徒刑。致重傷者，處三年以上十年以下
有期徒刑。
第一項之未遂犯罰之。


司法院資訊處製作；財團法人民間司法改革基金會備份。
